【裁判字號】    97,台上,2716
【裁判日期】    970619
【裁判案由】    偽造貨幣
【裁判全文】
最高法院刑事判決            九十七年度台上字第二七一六號
上  訴  人  甲○○
上列上訴人因偽造貨幣案件，不服台灣高等法院台中分院中華民
國九十七年三月十九日第二審判決（九十七年度上訴字第二九０
號，起訴案號：台灣南投地方法院檢察署九十六年度偵字第一０
六五號），提起上訴，本院判決如下：
    主  文
上訴駁回。
    理  由
按刑事訴訟法第三百七十七條規定，上訴於第三審法院，非以判
決違背法令為理由，不得為之。是提起第三審上訴，應以原判決
違背法令為理由，係屬法定要件。如果上訴理由書狀並未依據卷
內訴訟資料，具體指摘原判決不適用何種法則或如何適用不當，
或所指摘原判決違法情事，顯與法律規定得為第三審上訴理由之
違法情形，不相適合時，均應認其上訴為違背法律上之程式，予
以駁回。本件原判決維持第一審論處上訴人甲○○行使偽造通用
紙幣罪刑之判決，駁回其在第二審之上訴，已詳敘認定犯罪事實
之依據及憑以認定之理由，並對上訴人否認犯罪，所辯：伊所持
以行使之扣案偽造面額新台幣一千元通用紙幣二張，係伊於民國
九十五年十一月一日在行政院海岸巡防署中部地區巡防局服役時
，自該巡防局內之提款機領得，伊於警詢時曾說明偽鈔來源，然
警方不相信，伊害怕之際，才改口說是一名男子所贈等語，認為
不足採信，亦依查證所得予以指駁綦詳。所為論敘，俱有卷內資
料可資覆按，從形式上觀察，原判決並無違背法令之情形。按採
證認事本屬事實審法院之職權，倘其所為之判斷，不違背經驗法
則及論理法則，即不能任意指為違背法令，而執為合法之第三審
上訴理由。上訴意旨仍執陳詞，謂該二張偽鈔係來自郵局提款機
云云，再為單純之事實上爭辯，就原判決理由業已詳為論斷說明
之事項及原審採證認事職權之適法行使任意指摘，殊非適法之第
三審上訴理由。又量刑之輕重及是否適用刑法第五十九條規定酌
量減輕其刑，乃實體法上賦予法院得依職權自由裁量之事項，原
判決斟酌上訴人犯罪動機、目的、手段、行使之次數、數量、對
金融秩序之妨害，及犯罪後不知悔改、飾詞否認犯罪、態度不佳
等一切情狀，在法定刑內（三年以上十年以下有期徒刑）科處較
低度之有期徒刑三年六月，既未逾越法定刑度，又非濫用其權限
，不容任意指摘，亦不能以原判決未依刑法第五十九條酌減其刑
，謂有不當，而執為適法之第三審上訴理由。本件上訴違背法律
上之程式，應予駁回。
據上論結，應依刑事訴訟法第三百九十五條前段，判決如主文。
中    華    民    國  九十七  年    六    月   十九   日
                      最高法院刑事第十一庭
                          審判長法官  花  滿  堂
                                法官  黃  正  興
                                法官  陳  東  誥
                                法官  林  錦  芳
                                法官  陳  世  雄
      本件正本證明與原本無異
                                      書  記  官
中    華    民    國  九十七  年    六    月  二十三  日
                                                      v


司法院資訊處製作；財團法人民間司法改革基金會備份。
